臺灣臺中地方法院刑事判決　　　　　　　94年度訴字第1681號
公　訴　人　臺灣臺中地方法院檢察署檢察官
被　　　告　丁○○
　　　　　　　　　　　號
指定辯護人　本院公設辯護人己○○
上列被告因強盜等案件，經檢察官提起公訴（九十四年度偵字第
六五二三號），本院判決如下：
    主    文
丁○○攜帶兇器，於夜間侵入住宅竊盜，因脫免逮捕，而當場施
以強暴，累犯，處有期徒刑捌年陸月。扣案之鋸齒型破壞刀及Ｔ
型破壞起子各壹支沒收。
    犯罪事實
一、丁○○曾因竊盜案件，於民國九十年三月一日經臺灣彰化地
    方法院以八十九年度易字第一一六三號判決處有期徒刑七月
    確定；又因違反毒品危害防制條例案件，於九十年十二月七
    日經臺灣彰化地方法院以九十年度易字第一○七二號判決處
    有期徒七月確定後，經接續執行，甫於九十二年十一月五日
    執行完畢。詎其仍不知悔改，復意圖為自己不法之所有，於
    九十四年四月七日凌晨零時許之夜間，持其所有，客觀上足
    以對人之生命、身體、安全構成威脅、具有危險性之鋸齒型
    破壞刀及Ｔ型破壞起子各一支，從未鎖大門侵入甲○○位於
    臺中縣烏日鄉○○路○段一四○五號住處，在屋內竊取甲○○所有之新臺幣（下同）八十一元、集郵冊一本、ＮＯＫＩ
    Ａ廠牌手機一支、卡通背包一個及豐田汽車鑰匙與大門鑰匙
    共三支等物。得手後，將所竊取之財物放入上揭卡通背包內
    ，適為返回住處之甲○○於二樓發現，乃喝令制止，丁○○
    見行機敗露，為脫免逮捕，竟持上述之卡通背包丟擲甲○○
    ，復持上開鋸齒狀破壞刀攻擊甲○○，而施以強暴，且雙方
    扭打至一樓廚房時，丁○○更持甲○○住處廚房之菜刀一支
    ，攻擊甲○○及聞聲前來協助圍捕丁○○的乙○○（甲○○
    父親）、林怡香（甲○○之妹），而施以強暴，致甲○○受
    有左胸、左肩挫傷、右小腿、左足、右腳趾挫擦傷、左小腿
    咬傷等傷害（傷害部分未據告訴）。丁○○嗣經制伏，並交
    由據報前來之警員處理，而警員當場查獲丁○○竊得之贓物
    八十一元、集郵冊一本、ＮＯＫＩＡ廠牌手機一支、卡通背
    包一個及豐田汽車鑰匙與大門鑰匙共三支（已發還）；及查
    扣被告所有，供其竊盜與行兇之鋸齒型破壞刀、Ｔ型破壞起
    子各一支、甲○○所有遭丁○○持以行兇之菜刀一支（菜刀
    已發還甲○○領回）。
二、案經臺中縣警察局烏日分局報告臺灣臺中地方法院檢察署檢
    察官偵查起訴。
    理    由
一、右揭犯罪事實，業據被告丁○○於本院審理時坦承不偉，核
    與證人即被害人甲○○於警詢、偵訊及本院審理時指述被害
    之情節相符，且被告如何於上揭時間、地點攻擊被害人甲○○，並遭制伏送警之經過，亦分據證人即被害人之父親乙○○、被害人之妻戊○○、證人即警員陳明政於本院審理時結
    證綦詳，被告之自白堪信與事實相符。雖被害人甲○○、證
    人乙○○、戊○○三人就制伏被告之過程及被告何時放下手
    中所持兇器等事項，證述之細節略有出入，然本案被害人甲○○在遭受被告持兇器攻擊，且雙方扭打之時間不短之情況
    下，被害人或其家人隨時都有受傷甚至危及性命之可能，當
    時之情勢相當危險，衡諸常情，被害人及其家人之心情必相
    當緊張、害怕，實難對發生經過之每一細節記憶深刻，且參
    以被害人甲○○因圍捕被告之過程而受傷，亦據渠等結證明
    確，是被害人甲○○及證人乙○○、戊○○就上開事項之證
    述，縱略有出入亦無影響其等證述之可信性，附此敘明。此
    外，並有烏日澄清醫院九十四年五月一日日澄診字第九四門
    二八一號診斷證明書一紙、臺灣臺中看守所九十四年五月二
    十七日中所坤衛字第○九四一二○○三二一號函及所附之被
    告內外傷紀錄表、病舍收容觀察紀錄表各一件、中山醫學大
    學附設醫院九十四年六月二日中山醫九四川博法字第九四○
    六五六號函及所附被告病歷資料一份、烏日澄清醫院九十四
    年五月二十八日日澄字第（94）○三三號函及所附被害人甲○○病歷資料一份、該院九十四年五月二十八日日澄字第（
    94）○三四號函及所附被告病歷資料一份、照片十二張附卷
    ，及被告所有供其竊盜或行兇使用之鋸齒型破壞刀、Ｔ型破
    壞起子各一支扣案可稽。本案事證明確，被告上開準強盜犯
    行洵堪認定。
二、按刑法第三百二十一條第一項第三款之攜帶兇器竊盜罪，係
    以行為人攜帶兇器竊盜為其加重條件，此所謂兇器，其種類
    並無限制，凡客觀上足對人之生命、身體、安全構成威脅，
    具有危險性之兇器均屬之，且祇須行竊時攜帶此種具有危險
    性之兇器為已足，並不以攜帶之初有行兇之意圖為必要，最
    高法院著有七十九年臺上字第五二五三號判例可資參照。又
    本件被告攜帶之鋸齒型破壞刀，全長二十一公分，刀刃長約
    九．一公分，Ｔ型破壞起子全長二十一公分，尖端金屬部分
    長約十五．一公分，業經本院於九十四年九月二十一日當庭
    勘驗明確，並有上開扣案物品照片在卷可證，倘持以刺、戳
    、揮砍人之身體，必致人體因而受傷，甚至喪命，於客觀上
    自屬具危險性之兇器無訛。被告攜帶其所有客觀上具有危險
    性足供兇器使用之鋸齒型破壞刀、Ｔ型破壞起子各一支，並
    於夜間侵入居住於該地之甲○○住宅內竊盜部分，自符合刑
    法第三百二十一條第一項第一、三款攜帶兇器於夜間侵入住
    宅竊盜之加重條件。次按「刑法第三百二十九條之以強盜論
    ，即以強盜罪相當條文處罰之意，並非專以第三百二十八條
    第一項之強盜論，故第三百三十條所謂犯強盜罪，不僅指自
    始犯強盜罪者而言，即依第三百二十九條以強盜論者，亦包
    括之，如此項準強盜有第三百二十一條第一項各款情形之一
    ，自應依第三百三十條論處。被告於某日夜間夥同不知姓名
    四人，攜帶兇器，侵入某甲家行竊，被事主驚覺追呼，某乙
    聞聲幫同追趕，將其捉獲，被告情急，用刀扎傷某乙右臀，
    掙脫逃逸，為原判決認定之事實，則其所犯之準強盜罪，已
    具有刑法第三百二十一條第一項第一款、第三款及第四款之
    情形，原審依第二十八條、第三百二十九條、第三百三十條
    、第二百七十七條第一項、第五十五條、第二十六條判處罪
    刑，於法尚無違背」（最高法院二十五年上字第六六二六號
    判例可資參照。）。是核被告所為係犯刑法第三百二十九條
    之準強盜罪，並有同法第三百二十一條第一項第一、三款之
    情形，而應依同法第三百三十條第一項論處。被告同時同地
    ，對被害人甲○○、乙○○、林怡香施強暴，屬一行為觸犯
    數罪名，為想像競合犯，應從一重論處。查被告曾因竊盜案
    件，於九十年三月一日經臺灣彰化地方法院以八十九年度易
    字第一一六三號判決處有期徒刑七月確定；又因違反毒品危
    害防制條例案件，於九十年十二月七日經臺灣彰化地方法院
    以九十年度易字第一○七二號判決處有期徒七月確定後，經
    接續執行，甫於九十二年十一月五日執行完畢，有臺灣臺中
    地方法院檢察署刑案資料查註紀錄表及臺灣高等法院被告全
    國前案紀錄表各一件附卷可稽，其於刑之執行完畢後，五年
    內再犯本件有期徒刑以上刑之罪，為累犯，爰依刑法第四十
    七條之規定，加重其刑。爰審酌被告有竊盜、違反毒品危害
    防制條例等前科之素行，其正值壯年，竟不思正途，獲取所
    需，及其攜帶兇器竊取財物且以強暴手法以求脫免逮捕，並
    致被害人甲○○受傷，犯罪之手段兇殘，已嚴重敗壞社會治
    安，影響居家安全，與犯罪後直至本院於交互詰問證人甲○○、乙○○、戊○○、陳明政結束後，才伏首認罪，並對被
    害人甲○○道歉，然並未賠償被害人甲○○所受損害等一切
    情狀，量處如主文所示之刑，以示懲儆。又扣案鋸齒型破壞
    刀及Ｔ型破壞起子各一支係被告持以行竊或脫免逮捕之兇器
    ，應依刑法第三十八條第一項第二款之規定，予以宣告沒收
    。至於未扣案之被害人甲○○所有之菜刀一支雖係被告於脫
    免逮捕之際，在被害人甲○○住宅廚房內持以供脫免逮捕之
    兇器，但並非被告所有之物，核與沒收要件不合，爰不另為
    沒收之諭知，併此敘明。
據上論斷，應依刑事訴訟法第二百九十九條第一項前段，刑法第
第三百二十九條、第三百三十條第一項、第五十五條、第四十七
條、第三十八條第一項第二款，判決如主文。
本案經檢察官丙○○到庭執行職務。
中　　華　　民　　國　九十四　年　　十　　月　　五　　日
                  刑事第九庭    審判長法  官  陳  得  利
                                      法  官  余  德  正
                                      法  官  莊  秋  燕
以上正本證明與原本無異。
如不服本判決，應於收受送達後10日內向本院提出上訴書狀（應
附繕本）。
　　　　　　　　　　　　　　　　　　　書記官  莊  玉  惠
中　　華　　民　　國　九十四　年　　十　　月　　五　　日
附錄論罪科刑法條：
刑法第三百二十一條
犯竊盜罪而有左列情形之一者，處六月以上、五年以下有期徒刑
：
一、於夜間侵入住宅或有人居住之建築物、船艦或隱匿
    其內而犯之者。
二、毀越門扇、牆垣或其他安全設備而犯之者。
三、攜帶兇器而犯之者。
四、結夥三人以上而犯之者。
五、乘火災、水災或其他災害之際而犯之者。
六、在車站或埠頭而犯之者。
前項之未遂犯罰之。
刑法第三百二十九條 (準強盜罪)
竊盜或搶奪，因防護贓物、脫免逮捕或湮滅罪證，而當場施以強
暴脅迫者，以強盜論。
刑法第三百三十條
犯強盜罪而有第三百二十一條第一項各款情形之一者，處七年以
上有期徒刑。
前項之未遂犯罰之。
